

# IVÁN LUMBRERAS MARTÍN

DESARROLLADOR RPA

## **CONTACTO**

@

i.martin.desarrollo@gmail.com

C

+34 659 86 56 17

0

Madrid, España

LinkedIn

Portfolio imartin.online





#### **SOBRE MI**

Soy un estudiante de 20 años de edad, con gran pasión por la informática, más concreto por la parte de IA y redes neuronales o ciberseguridad. Centrado en mis estudios y profesión. Eficiente y productivo. Técnico Superior de Desarrollo de Aplicaciones Multiplataforma y futuro estudiante de ingeniería de inteligencia artificial + robótica.

### **IDIOMAS**

Español: Nativo

Inglés: B2 - Cursando C1

### **ESTUDIOS**

2022 - 2023

Título Propio Desarrollo de videojuegos con Unity 3D

CES Juan Pablo II

2022 - 2023

Título Propio Competencias para la empleabilidad

CES Juan Pablo II

2021 - 2023

CFGS Desarrollo de Aplicaciones Multiplataforma

CES Juan Pablo II

2021 - 2022

Título Propio Javascript

CES Juan Pablo II

2019 - 2021

CFGM Sistemas Microinformáticos y Redes

Enrique Tierno Galván

#### **EXPERIENCIA**

Desarrollador Full Stack

Indra || Marzo 2023 - Junio 2023

Técnico informático en Prácticas

Hospital Rey Juan Carlos || Abril 2021 - Junio 2021

# **HABILIDADES**

Odoo CRM	Linux
HTML, CSS, JS y	UIPath
Angular	
Python	SQL